

Emmanuel Sandoval

Diseñador Gráfico

Ver Portfolio

Ver Certificaciones

OBJETIVO DE CARRERA

Soy un diseñador independiente con 9 años de experiencia. Busco aprovechar mis habilidades y mi conocimiento del sector, para contribuir e impulsar el éxito de la empresa, mientras promuevo mi desarrollo profesional y perfecciono mi oficio.

CONTACTO







Avia Terai - Chaco

https://2023sandoval.github.io

HABILIDADES TÉCNICAS

- Dominio del software de diseño gráfico
- Edición de fotografías
- Composición fotográfica
- Manejo de HTML/CSS
- Branding y Marketing Digital

HABILIDADES BLANDAS

- Creatividad
- Comunicación
- Resolución de problemas
- Trabajo en equipo
- Mente abierta

EXPERIENCIA LABORAL

MAGENTA PRINT / Propietario Agosto 2021 - Actualidad.

 Soy el fundador de un estudio de diseño gráfico, donde lidero la creación de soluciones gráficas y ofrezco servicios de impresión y diseño digital.

FOTOGRAFÍA E.S / Fotógrafo de Eventos Julio 2017 - Abril 2024.

• Autodidacta especializado en cubrir eventos como bodas, cumpleaños, fiestas de 15 y recepciones.

M.S PRODUCCIONES / Atención al Cliente Diseñador Gráfico Marzo 2016 - Septiembre 2024.

• Atención y soporte al cliente, asegurando una experiencia positiva, resolviendo inquietudes, asistiendo en consultas y reclamos, para lograr una alta satisfacción.

FORMACIÓN ACADÉMICA

U.E.S Juan Mantovani - Avia Terai - Chaco -Técnico Superior Abril 2023 - En curso

Técnico Superior en Diseño Gráfico y Digital

Informatorio - Resistencia - Chaco - Estudiante

Marzo 2023 - Noviembre 2024

- Tercer Etapa Inglés para Desarrolladores Edición 2024
- Segunda Etapa Desarrollo Web y Base de Datos Edición 2023
- Primera Etapa Introducción a la Programación Edición 2023